---
title: "Regression Project - MPG Analysis for Motor Trend"
author: "Conrad Wong"
date: "November 7, 2015"
output: html_document
---

```{r}

library(ggplot2)
library(GGally)
library(car)

str(mtcars)

data <- mtcars

data$trans <- as.factor(ifelse(mtcars$am==0, "Auto", "Manual"))
data <- data[, -9]
data$vs <- as.factor(ifelse(data$vs==0, "V", "Straight"))
data$cyl <- as.factor(data$cyl)
data$carb <- as.factor(data$carb)
data$gear <- as.factor(data$gear)

str(data)


```

``` {r, echo=FALSE, fig.width=12, fig.height=6}
ggpairs(data, lower=list(continuous="smooth"))
plot (mpg~trans, data=data)
```


#1. Regresion con la variable transmision

```{r}

fit.by.trans <- lm(mpg~trans, data=data)
summary(fit.by.trans)

```

##R/ El coeficiente es significativo, pero el r2 ajustado es solo 0.34

#2. Regresion con todas las variables

```{r}
fit.by.all <- lm (mpg~., data=data)
summary(fit.by.all)
vif(fit.by.all)
```

##R/ El r2 ajustado es 0.78, pero ninguno de los coeficientes es significativo

#3. Regresion con las variables con el GVIF^(1/(2*Df)) <= 3.15: drat, vs, gear, carb y trans

```{r}

##             GVIF Df GVIF^(1/(2*Df))
## drat    6.809663  1        2.609533
## vs      8.088166  1        2.843970
## gear   50.852311  2        2.670408
## carb  503.211851  5        1.862838
## trans   9.930495  1        3.151269

fit.by.some <- lm(mpg~ drat + vs + gear + carb + trans, data=data )
summary(fit.by.some)

vif(fit.by.some)

```

##R/ Dos niveles del numero de carburadores son significativos, el r2 ajustado es 0.77

#4. Regresion seleccionando el modelo con step

```{r, echo=FALSE}

stepModel <- step(fit.by.all, k=log(dim(data)[1]))
summary(stepModel)
```

##R/ Encuentra tres coeficientes significativos (wt, qsec y transmision), con un r2 ajustado de .83